【裁判字號】    97,小上,6
【裁判日期】    970416
【裁判案由】    損害賠償
【裁判全文】
臺灣雲林地方法院民事裁定              97年度小上字第6號
上  訴  人  乙○○
被  上訴人  蘇黎世產物保險股份有限公司台中分公司
法定代理人  甲○○
上列當事人間請求損害賠償事件，上訴人對於中華民國97年2 月
19日本院斗六簡易庭所為96年度六小字第624 號第一審判決提起
上訴，本院裁定如下：
    主  文
上訴駁回。
第二審訴訟費用新臺幣壹仟伍佰元由上訴人負擔。
    理  由
一、按對於小額程序第一審裁判之上訴或抗告，非以其違背法令
    為理由，不得為之。又上訴狀內應記載上訴理由，表明：(一)
    原判決所違背之法令及其具體內容。(二)依訴訟資料可認為原
    判決有違背法令之具體事實，民事訴訟法第436 條之24第2
    項、第436 條之25分別定有明文。所謂判決違背法令，依同
    法第468 條規定，係指判決不適用法規或適用不當者而言，
    而有同法第469 條第1 款至第5 款所列情形之一者，為判決
    當然違背法令。是當事人提起上訴，如依民事訴訟法第468
    條規定，以小額程序第一審判決有不適用法規或適用法規不
    當為上訴理由時，其上訴狀或理由書應有具體之指摘，並揭
    示該法規之條項或其內容，若係成文法以外之法則，應揭示
    該法則之旨趣，倘為司法院解釋或本院之判例，則應揭示該
    判解之字號或其內容，如依民事訴訟法第469 條第1 款至第
    5 款所列情形為理由時，其上訴狀或理由書應揭示合於該條
    款之事實，上訴狀或理由書如未依此項方法表明者，即難認
    為已對小額程序第一審判決之違背法令有具體之指摘，其上
    訴自難認為合法，最高法院著有71年度台上字第314 號判例
    可供參照。又當事人於第二審程序不得為訴之變更、追加或
    提起反訴，民事訴訟法第436 條之27亦有規定，其立法目的
    乃為求小額事件之第二審程序能迅速終結，貫徹小額程序簡
    速之目的。
二、上訴人上訴意旨略以：依訴外人劉燕玲筆錄、事故現場圖及
    劉燕玲車身擦痕可知，本件係因訴外人劉燕玲專注於前方車
    輛欲離開停車位，而未注意倒車中之上訴人車輛，致發生擦
    撞事件。以上訴人所駕駛之車輛僅係自用小客車，車燈正常
    無故障，倒車時，自不需有人指揮，且該停車位與劉燕玲車
    輛間尚有6 公尺見方之距離，足認上訴人並未違規倒車。本
    件經詢問保養廠，皆表示車門更換及烤漆僅需費用約新台幣
    6 千元，茲上訴人既未違規，應不需負賠償責任。又依民法
    侵權行為之規定，上訴人因本次事件多次出庭、撰狀，被上
    訴人應給付上訴人因此支出之費用8091元等語。
三、上訴人雖以上開情節為由提起上訴，然觀其上訴意旨，並未
    具體指出原審判決有如何違背法令情事，更未指明原審判決
    所違反之法令條項或其內容，以及依訴訟資料有何判決違背
    法令之具體事實。另追加損害賠償請求部分，亦與民事訴訟
    法第436條之27規定不合，參諸前開說明，其上訴難認為合
    法，應予駁回。
四、末按於小額訴訟之上訴程序，法院為訴訟費用之裁判時，應
    確定其費用額，民事訴訟法第436 條之19第1 項、第436 條
    之32第1 項規定甚明。本件上訴人小額訴訟之上訴，既經駁
    回，關於第二審訴訟費用自應由上訴人負擔。而查本件第二
    審訴訟費用，為上訴裁判費用1500元，爰裁定如主文第二項
    所示。
五、依民事訴訟法第436 條之32第1 項、第2 項、第444 條第1
    項前段、第95條、第78條、第436 條之19第1 項，裁定如主
    文。
中    華    民    國    97    年    4     月    16    日
                  民事第一庭    審判長法  官  紀文勝
                                      法  官  許佩如
                                      法  官  黃瑞井
以上正本係照原本作成。
本裁定不得抗告。
中    華    民    國    97    年    4     月    16    日
                                      書記官  徐基典


司法院資訊處製作；財團法人民間司法改革基金會備份。
